臺灣臺南地方法院民事判決
111年度勞訴字第33號
原      告  黃信陽  
訴訟代理人  裘佩恩律師
            蘇泓達律師
            莊佳蓉律師
被      告  鄭錦忠  
            三民營造股份有限公司

上  一  人
法定代理人  吳淑滿  
訴訟代理人  蔡菁紋  
共      同
訴訟代理人  葉張基律師
            林韋甫律師
上列當事人間請求侵權行為損害賠償等事件，本院於民國111年6
月16日言詞辯論終結，判決如下：
    主  文
一、被告應連帶給付原告新臺幣44萬8250元，及自民國111年1月
    27日起至清償日止，按週年利率百分之5計算之利息。
二、原告其餘之訴駁回。
三、訴訟費用由被告連帶負擔百分之10，餘由原告負擔。
四、本判決原告勝訴部分得假執行。但被告如以新臺幣44萬8250
    元為原告預供擔保，得免為假執行。
五、原告其餘假執行之聲請駁回。
    事  實  及  理  由
一、原告起訴主張：
　㈠被告三民營造股份有限公司（下稱三民公司）承攬位於臺南
    市安南區「通盈通運股份有限公司新吉倉儲新建工程」（下
    稱本件工程）。訴外人高義明受僱於三民公司，擔任該公司
    協理，受該公司指派負責指揮監督本件工程相關事宜。被告
    鄭錦忠於民國109年1月至3月間亦同受僱於三民公司，擔任
    本件工程之工地主任，負責工作場所之安全，為上開工程場
    所之實際負責人。三民公司將本件工程其中一部轉包給崴多
    利企業有限公司（下稱崴多利公司）負責派遣粗工、打石工
    程，雙方簽訂工程承攬合約書，其中約定崴多利公司應「確
    實遵守勞工安全衛生法及施行細則等相關規定，且須負起相
    關之民刑事責任，進場前提供備查。」原告受僱於崴多利公
    司，於109年1月間受派遣至本件工程場所接受鄭錦忠指派從
    事現場清潔工作。
　㈡鄭錦忠在本件工程場所內本應注意工地現場之安全，需防止
    有墜落、崩塌之虞之作業場所引起之危害，是在本件工程場
    所地面有開孔，應設置安全防護設施，避免現場人員不慎墜
    落，而依當時情形，並無不能注意之情形，竟疏未注意，在
    本件工程3樓地面留有開孔之情況下，竟未設置安全防護設
    施、標示，而僅以木板遮蔽。適原告於109年1月17日上午11
    時32分前某時許，受鄭錦忠指示前往該樓層打掃，經過該地
    面開孔時，不慎踩裂覆蓋開孔之木板而墜落1樓，因而受有
    創傷性蜘蛛膜下出血、左側第2及3節肋骨骨折併肺挫傷、左
    側肩胛骨骨折、骨盆骨折、頭部外傷合併腦內出血、右側肋
    骨骨折等傷害，並於109年9月1日經柳營奇美醫院診斷患有
    「膀胱過動症」。
　㈢鄭錦忠違反職業安全衛生法、勞動檢查法等保護他人之法律
    ，致原告受有前述身體傷害，顯有過失，又三民公司為鄭錦
    忠之僱用人，被告2人應依民法第184條第1項前段、第2項與
    第188條規定，對原告之損害負連帶賠償責任。為此於起訴
    時請求看護費損害新臺幣（下同）57萬8100元、往返醫院車
    資9萬2400元、精神慰撫金300萬元（以上合計367萬0500元
    ）。嗣於訴訟審理中，追加請求勞動能力減損187萬8872元
    ，並就原請求精神慰撫金部分減縮為112萬1128元（請求金
    額合計亦為367萬0500元，訴卷65-66頁）。
　㈣並聲明：被告應連帶給付原告367萬0500元，及自起訴狀繕本
    送達翌日起至清償日止，按週年利率百分之5計算之利息。
    並願供擔保，請准宣告假執行。
二、被告則以：
　㈠對於本件事故發生過程及原告所受身體傷害之事實不爭執。
    茲就原告請求損害賠償之項目、金額分述意見如下：
　　⒈看護費：對於原告主張109年1月20日至23日看護費用6100
      元支出、看護費計算標準每日2200元均不爭執。惟依崴多
      利公司之監視錄影器畫面，可知原告於本件工程事故發生
      後6日即109年1月23日17時15分左右，曾經乘車至該公司
      取回機車，當時原告仍能自由走動、獨自站立10多分鐘與
      旁人聊天，顯與日常生活活動全需他人扶助之情形不符。
      又依原告109年1月23日於台南市立安南醫院（下稱安南醫
      院）之急診病歷，該院急診醫師原建議不必住院，係因原
      告家屬堅持住院而轉至安南醫院本院請求住院，且出院當
      日109年1月23日之急診醫囑單載明原告有自行離開急診抽
      菸、時間過長之情形，再依原告所提出柳營奇美醫院診斷
      證明相對應日期之病歷紀錄，該院醫師對原告之診斷為「
      腰薦椎和骨盆未明示部位閉鎖性骨折之初級照護」、「機
      動車輛交通意外事故中受傷人員之初級照護」，顯見原告
      傷勢並不嚴重，況安南醫院診斷證明書對於原告休養期間
      僅為「建議」，柳營奇美醫院診斷證明書所載原告需專人
      照護之情形，亦未經過ADL日常生活活動量能表、IADL工
      具性日常生活活動能力量表之評估，是原告主張其於109
      年1月24日至10月9日期間仍需專人照護，並無可採。
　　⒉往返醫院車資：對於往返醫院車資9萬2400元不爭執。
　　⒊勞動能力減損：原告起訴時並未主張此項損害，亦未表明
      起訴時之聲明為最低額之聲明，而本案原因事實發生於00
      0年0月00日，原告請求權基礎為民法第184條規定，依民
      法第197條第1項所定之自知悉時起2年時效，原告於111年
      1月17日起訴時，時效中斷重行起算之效力，應不及於嗣
      後追加之勞動能力減損部分，被告自得對原告事後追加請
      求之勞動能力減損部分主張時效抗辯。退步言之，原告僅
      以診斷證明書、勞工保險失能給付標準即主張其勞動能力
      減損38.45％，未經專業醫療機構鑑定其上肢之現存障害是
      否為永久性障害、障害程度若干？亦未舉證是否因勞動力
      減損致其收入減少？其逕自主張受有勞動能力減損187萬8
      872元之損害，顯無理由。
　　⒋精神慰撫金：依據原告所提病歷資料，可知其相關傷勢均
      於1年内痊癒，未造成永久性之傷害，原告所提出之重大
      傷病證明顯然係針對本件勞動災害造成之外傷，而非針對
      「膀胱過動症」，且重大傷病卡之效期僅至110年1月20日
      。是原告主張之精神慰撫金，應不得超過10萬元。
　㈡原告於本件事故發生時未配戴安全帽、安全帶，就其自身損
    害亦應負百分之50之與有過失責任。再者，崴多利公司為派
    遣單位，依勞動基準法第63條之1規定，應與三民公司均有
    雇主之防免職業災害義務，應構成民法第184條規定之侵權
    行為，是依民法第185條、勞動基準法第63條之1第3項規定
    ，崴多利公司應與三民公司連帶負損害賠償責任，崴多利公
    司應負至少50％之責任，而原告對崴多利公司之侵權行為損
    害賠償請求權已罹於時效，故被告就崴多利公司應負擔損害
    賠償額部分，依民法第276條第2項準用第1項規定，援引其
    時效抗辯。
　㈢崴多利公司自陳先前對原告所為之給付為醫療費用、醫療中
    不能工作之工資補償合計29萬3994元，分屬勞動基準法第59
    條第1項第1、2款之補償，自屬於同法第60條、第63條之1規
    定得抵充之範疇。又依民法第274條規定，崴多利公司與被
    告間針對損害賠償應負連帶責任已如前述，因此崴多利公司
    補償原告之行為，對被告亦發生債務清償之效力。故被告依
    勞動基準法第60條、第63條之1規定，或民法第274條規定，
    主張就崴多利公司補償原告部分之債權債務關係已經消滅，
    自應於本件請求中扣除。
　㈣並聲明：原告之訴駁回。如受不利判決，願供擔保請准宣告
    免為假執行
三、兩造不爭執之事項：（訴字卷63-65頁）
　㈠三民公司承攬本件工程。高義明係三民公司協理，負責指揮
    監督本件工程相關事宜。鄭錦忠於109年1月至3月間亦同受
    僱於三民公司，擔任本件工程工地主任，負責工作場所之安
    全，為上開工程場所之實際負責人。
　㈡三民公司將本件工程其中一部轉包予崴多利公司，崴多利公
    司負責派遣粗工、打石工程，雙方簽訂工程承攬合約書，其
    中約定崴多利公司應「確實遵守勞工安全衛生法及施行細則
    等相關規定，且須負起相關之民刑事責任，進場前提供備查
    。」
　㈢原告受僱於崴多利公司，於109年1月間受派遣至本件工程接
    受鄭錦忠指派從事現場清潔工作。
　㈣原告於109年1月17日上午11時32分前某時許，受鄭錦忠指示
    前往本件工程「3樓」地板進行打掃，經過地面管道間開口
    處，不慎踩裂覆蓋開口之木板而墜落1樓，因而受有創傷性
    蜘蛛膜下出血、左側第2及3節肋骨骨折併肺挫傷、左側肩胛
    骨骨折、骨盆骨折、頭部外傷合併腦内出血、右側肋骨骨折
    等傷害。
　㈤鄭錦忠為三民公司派駐在本件工程現場實際就勞工安全負責
    之人，負有職業安全衛生法第6條第1項第5款所定防止勞工
    墜落、工作處所崩塌之虞所引起危害之義務，而依肇事當時
    狀況以觀，客觀上並無不能注意之情事，其明知本案工程樓
    板有管道間開口，疏未注意妥善標示該處，僅以木板掩蓋，
    未依規定設置護欄、護蓋或安全網等防護設備（職業安全衛
    生法第2條、第6條第1項第5款、營造安全衛生設施標準第19
    條第1項）。鄭錦忠未踐行上開防止墜落之義務而有過失，
    原告因而墜落受傷，所受傷害與被告之過失行為間有相當因
    果關係，鄭錦忠自應負過失責任。鄭錦忠並已經台灣高等法
    院台南分院及本院刑事庭判決過失傷害罪確定在案（110年
    度勞安上易字第618號刑事判決）。
　㈥勞動部職業安全衛生署109年4月8日函附職業災害案情資料，
    就本件職業災害原因分析：「工作者黃信陽於3樓管道間開
    口旁場所進行環境清掃作業時，因該開口未設置護欄、護蓋
    或安全網等防護設備且未使罹災者確實使用安全帽，導致黃
    信陽自該處墜落至1樓造成受傷，墜落高度為10.5公尺。」
    。
　㈦崴多利公司部分：
　  ⒈因本件職災，曾於109年11月20日給付原告27萬8080元薪資
      、1萬5914元之醫療費，合計29萬3994元。
  　⒉事發當天崴多利公司並沒有派指揮監督人員在場，崴多利
      公司只有派遣原告到現場接受三民公司指揮從事工作。
  　⒊由於崴多利公司於本件職災時未幫原告投保勞保，所以並
      無請領勞保給付。
　㈧被告對於原告請求損害支出額部分，不爭執如下：
　  ⒈109年1月20日至23日看護費用「6100元」。
　　⒉往返醫院車資9萬2400元。
四、得心證之理由：
　㈠按因故意或過失，不法侵害他人之權利者，負損害賠償責任
    。違反保護他人之法律，致生損害於他人者，負賠償責任，
    民法第184條第1項前段、第2項前段定有明文。所謂保護他
    人之法律，係指保護個人權益之法律、習慣法、命令、規章
    等。次按雇主使勞工從事工作，應在合理可行範圍內，採取
    必要之預防設備或措施，使勞工免於發生職業災害；雇主對
    防止有墜落、物體飛落或崩塌等之虞之作業場所引起之危害
    ，應有符合規定之必要安全衛生設備及措施，職業安全衛生
    法第5條第1項、第6條第1項第5款定有明文。上開規定係為
    防止職業災害，保障勞工安全與健康而設，自屬保護他人之
    法律。又按受僱人因執行職務，不法侵害他人之權利者，由
    僱用人與行為人連帶負損害賠償責任。但選任受僱人及監督
    其職務之執行，已盡相當之注意或縱加以相當之注意而仍不
    免發生損害者，僱用人不負賠償責任，民法第188條第1項亦
    有明文。按不法侵害他人之身體或健康者，對於被害人因此
    喪失或減少勞動能力或增加生活上之需要時，應負損害賠償
    責任；不法侵害他人之身體、健康、名譽、自由、信用、隱
    私、貞操，或不法侵害其他人格法益而情節重大者，被害人
    雖非財產上之損害，亦得請求賠償相當之金額，民法第193
    條第1項、第195條第1項前段分別定有明文。
　㈡查本件原告主張伊受有本件職業災害之事實，為被告所不爭
    ，鄭錦忠亦因此經本院刑事庭以110年度勞安上易字第618號
    判決犯過失傷害罪，處有期徒刑5月在案（訴卷21-30頁），
    堪認屬實。鄭錦忠執行職務時，疏未注意履行其依上開法規
    應負之義務，於該管道間開口設置護欄、護蓋或安全網等防
    護設備，或提供、督促原告使用必要之護具，而依當時並無
    不能注意之情形，致原告於高度10公尺以上之管道間開口墜
    落地面，致受有創傷性蜘蛛膜下出血、左側第2及3節肋骨骨
    折併肺挫傷、左側肩胛骨骨折、骨盆骨折、頭部外傷合併腦
    内出血、右側肋骨骨折等傷害，亦有勞動部職業安全衛生署
    提供之原告職業災害案情資料在卷可稽（調卷67-72頁），
    被告就上開情事亦不爭執，堪認鄭錦忠對本件事故發生應負
    過失責任。又被告三民公司為鄭錦忠之僱用人，自應與鄭錦
    忠連帶負損害賠償責任，均堪認定。茲就原告主張其所受損
    害項目及金額是否可採，分述如下：
　  ⒈看護費57萬8100元：
　　　原告主張其於109年1月20日至1月23日住院期間、1月24日
      出院後至10月9日之看護費57萬8100元，並提出看護費收
      據、照顧服務員結業證明書、技術士證、安南醫院109年1
      月28日診斷證明書、柳營奇美醫院109年4月14日、7月9日
      、9月1日、111年2月22日、3月4日、3月11日診斷證明書
      為證（調卷61、73-76、77-79頁、訴卷75-77頁）。其中
      被告對於原告住院期間1月20日至23日實際支出6100元不
      爭執，原告此部分請求為可採。另原告主張109年1月24日
      出院後至10月9日係由親屬看護，以每日2200元計算，共
      受有57萬2000元損害等語，被告則辯稱109年1月23日當日
      原告仍能自由走動、站立、自行離開急診，且柳營奇美醫
      院醫師診斷原告需專人照護，未經ADL、IADL之評估云云
      ，提出監視器錄影檔案及說明等件為證（訴卷45頁），並
      聲請醫療鑑定。參以原告休養期間是否有專人照護之必要
      ，事屬醫療專業，經本院函詢台南市立安南醫院、柳營奇
      美醫院予以說明，經分別函覆「專人照護1個月，因為肩
      胛骨骨折（安南醫院）」、「因為有多處受傷骨折合併顱
      內出血，所以建議需專人照顧3個月（從受傷那天開始）
      （柳營奇美醫院）」（訴卷131-137頁），是綜合上開醫
      院病歷、診斷證明書及函覆說明資料及原告確有持續就醫
      情形，堪認原告主張其自出院後需人看護期間，以「3個
      月（90日）」為合理必要，又被告不爭執每日2200元計算
      親屬看護費用（訴卷65頁），則原告主張以其自109年1月
      20日至23日住院期間看護費6100元，加上3個月親屬間看
      護費，合計20萬4100元之損害範圍內【計算式：6100元＋
      （90日×2200元）＝20萬4100元】，應屬可採，超過部分，
      尚難採憑。
　  ⒉往返醫院車資9萬2400元：
　　　原告主張其因受傷行動不便，支出就醫交通費用合計9萬2
      400元等語，業據提出車資估算資料、計程車收據為證（
      調卷81-82頁），被告對此並不爭執，則原告主張支出就
      醫交通費用9萬2400元，應屬可採。
　　⒊勞動能力減損187萬8872元：
　　　按為一部請求者，就實體法而言固得自由行使該一部債權
      ，惟在訴訟法上乃為可分之訴訟標的，其既判力之客觀範
      圍仍以該起訴之聲明為限度，且祇就該已起訴部分有中斷
      時效之效果。從而因一部請求而起訴之中斷時效，並不當
      然及於嗣後將其餘殘額擴張請求之部分。次按因侵權行為
      所生之損害賠償請求權，自請求權人知有損害及賠償義務
      人時起，2年間不行使而消滅，自有侵權行為時起，逾10
      年者亦同，民法第197條第1項亦有明文。原告主張其因本
      件職災致骨盆骨折、左肩骨折等而造成左肩疑有顯著運動
      障礙(前彎85度、後伸30度、外展75度）、蹲與跨坐困難
      及膀胱過動症和急迫性尿失禁之後遺症，失能等級為第11
      級，喪失勞動能力程度為38.45％云云，惟原告於起訴時並
      未請求勞動能力減損之損害賠償，迄至111年4月19日審理
      中追加請求勞動能力損害賠償187萬8872元（訴卷65、70
      頁），顯將同一侵權行為所生可分之損害賠償債權，分割
      為數次而為請求，依上說明，應認其僅就已起訴之部分有
      中斷時效之效果。原告雖主張本件非屬一部請求，其已於
      起訴狀敘明將於言詞辯論過程中補敘損害賠償範圍，應就
      「全部」請求權皆已生中斷時效效力云云（訴卷156頁）
      ，惟查，原告起訴並未表明係依民事訴訟法第244條第4項
      規定為請求，關於此項勞動能力減損之損害賠償請求權，
      亦未在起訴請求範圍內而僅表明最低金額（調卷13-17、5
      7-59頁），難認實已就全部請求為起訴而有中斷時效之效
      力。且查，原告係於111年4月19日始為追加勞動能力減少
      損害賠償請求權，距本件事故發生於000年0月00日時，顯
      已罹於2年請求權時效，被告就此部分為時效抗辯（訴卷9
      8頁），尚非無據。
　  ⒋精神慰撫金112萬1128元：
　　　本件鄭錦忠對原告有前述過失傷害行為致原告受傷之事實
      ，已如前述，且兩者有相當因果關係，三民公司為鄭錦忠
      之雇主，亦應連帶賠償，是被告對原告自應連帶負侵權行
      為損害賠償責任。原告因本件事故受有創傷性蜘蛛膜下出
      血、左側第2及3節肋骨骨折併肺挫傷、左側肩胛骨骨折、
      骨盆骨折、頭部外傷合併腦内出血、右側肋骨骨折等傷害
      ，自受有相當程度之精神上痛苦，其請求被告連帶賠償精
      神慰撫金，當屬有據。參以原告於本件事故前為派遣勞工
      ，鄭錦忠為三民公司之工地主任等情，業經兩造不爭執如
      上，本院審酌兩造身分、教育程度、經濟能力，原告正值
      青壯，受此職業災害，需就醫、復健長達2年多時間，對
      日常生活、行動自由及將來工作造成極大不便，內心所承
      受之痛苦及壓力甚鉅等一切情狀，認原告主張非財產上損
      害為60萬元為合理。
　  ⒌基上，原告所受損害數額核計為89萬6500元【計算式：看
      護費用20萬4100元＋車資9萬2400元＋精神慰撫金60萬元＝89
      萬6500元】。
  ㈢另被告抗辯原告未配戴安全帶、安全帽，就損害之發生亦與
    有過失云云，依勞動部職業安全衛生署所為災害原因分析指
    出，災害間接原因（不安全狀況）包括1.對於高度2公尺以
    上之3樓管道間開口處場所作業，未於該處設置護欄、護蓋
    或安全網等防護設備，2.對於進入營繕工程工作場所作業人
    員未提供適當安全帽，並使其正確戴用（調卷72頁），被告
    有否提供適當之安全配備予原告使用，既為原告所否認，被
    告未就其於現場有提供安全設備並督促人員使用僅原告消極
    不使用一節舉證以實其說，自難遽認原告就本件損害發生亦
    應負過失責任。
　㈣再按，雇主依勞動基準法第59條規定所負之補償責任，係法
    定補償責任，此與依民法規定負侵權行為賠償責任者不同。
    勞動基準法第60條規定，雇主依同法第59條規定給付之補償
    金額，得抵充就同一事故所生損害之賠償金額。旨在避免勞
    工或其他有請求權人就同一職業災害所生之損害，對於雇主
    為重複請求，有失損益相抵之原則（立法理由、最高法院10
    3年度台上字第2076號判決參照）。再按因連帶債務人中之
    一人為清償、代物清償、提存、抵銷或混同而債務消滅者，
    他債務人亦同免其責任，此為民法第274條著有明文。又勞
    動基準法第59條規定之補償與依民法侵權行為之損害賠償，
    兩者之意義、性質與範圍均有所不同。以目的上言之，職災
    補償以保障受害勞工之最低生活保障為其目的，而民法侵權
    行為之損害賠償旨在填補受害勞工所遭受之精神及物質之實
    際損害，但兩者給付目的有部分重疊，均具有填補受災勞工
    損害之目的。經查，原告因本件事故已受領其雇主崴多利公
    司所支付之醫療費、工資合計29萬3994元，核屬勞動基準法
    第59條規定之補償，此與本件原告依侵權行為規定，請求被
    告連帶賠償看護費、車資、勞動能力減損等，非屬同一性質
    ，並無雙重得利，亦非對於被告為重複請求，應無勞動基準
    法第60條、第63條之1抵充規定之適用。又原告另外受領其
    雇主崴多利公司所補償之醫療費、工資等，與原告於本件請
    求被告賠償之損害項目不同，二者均非原告所受損害之全部
    ，是被告抗辯崴多利公司已支付之29萬3994元應抵充本件賠
    償金額云云，亦難憑採。
  ㈤至被告抗辯：原告對崴多利公司之侵權行為損害賠償請求權
    已罹於2年時效消滅，被告與崴多利公司間為共同侵權行為
    之連帶債務人，被告得援引崴多利公司時效抗辯利益，就崴
    多利公司應分擔部分（至少百分之50）主張免責等語。按數
    人共同不法侵害他人之權利者，連帶負損害賠償責任；連帶
    債務人相互間，除法律另有規定或契約另有訂定外，應平均
    分擔義務，民法第185條第1項、第280條前段定有明文。次
    按連帶債務人中之一人消滅時效已完成者，除該債務人應分
    擔之部分外，他債務人仍不免其責任，此觀民法第276條第2
    項準用第1項規定即明。是連帶債務人中之一人消滅時效已
    完成者，不論該債務人是否援用時效利益，其他連帶債務人
    均得援用該債務人之時效利益，就該債務人應分擔之部分主
    張免責。又要派單位及派遣事業單位因違反本法或有關安全
    衛生規定，致派遣勞工發生職災時，依勞動基準法第63條之
    1第3項應連帶負損害賠償之責任。經查，本件被告（即要派
    單位）應就本件職災負全部責任等情，已如上述，依被告與
    崴多利公司所簽立之承攬合約書內容第7點，承攬本工程方
    應確實遵守勞動安全衛生法及施行細則等相關規定，且負起
    相關民刑事責任（調卷149頁）。是崴多利公司（派遣事業
    單位）自應依勞基法第63條之1第3項之規定，就原告因本件
    職災所生之損害，與被告負連帶賠償責任。又被告與崴多利
    公司間復無法律及契約另訂之內部分擔比例，應依民法第28
    0條前段規定平均分擔義務，即崴多利公司與被告間內部分
    擔額各為一半。至原告於另案係依勞動契約向崴多利公司請
    求職災補償（包括原有工資補償及失能補償），有本院111
    年度勞訴字第6號民事起訴狀影本在卷可參（訴卷163-173頁
    ），並非基於侵權行為損害賠償請求，堪認原告對崴多利公
    司之侵權行為損害賠償請求權應已罹於消滅時效，依民法第
    276條第2項準用第1項規定，被告得援用崴多利公司之時效
    利益。因此，是原告得請求崴多利公司賠償之金額，須扣除
    崴多利公司之內部分擔額（計算式：89萬6500元×1/2＝44萬8
    250元）經扣除後，原告得請求被告連帶賠償之金額為44萬8
    250元。
五、綜上所述，原告本於侵權行為法律關係，請求被告連帶給付
    44萬8250元，及自111年1月27日起至清償日止（調卷49、51
    頁），按週年利率5％計算之利息，為有理由，應予准許，逾
    此部分之請求，為無理由，應予駁回。並就原告勝訴部分依
    職權為准、免假執行之宣告。至原告敗訴部分，其假執行之
    聲請失所附麗，應併予駁回。本件判決基礎已臻明確，兩造
    其餘之攻擊防禦方法及舉證（聲請鑑定勞動能力減損、看護
    必要及期間），經本院斟酌後認與本件判決結果均不生影響
    ，爰不逐一論列，附此敘明。
六、訴訟費用負擔之依據：民事訴訟法第79條、第85條第2項。
中　　華　　民　　國　　111 　年　　7 　　月　　15　　日
                  勞動法庭      法  官　蔡雅惠
以上正本係照原本作成。
如不服本判決，應於送達後20日內，向本院提出上訴狀並表明上
訴理由，如於本判決宣示後送達前提起上訴者，應於判決送達後
20日內補提上訴理由書（須附繕本）。如委任律師提起上訴者，
應一併繳納上訴裁判費。 　　　　　　　　　
中　　華　　民　　國　　111 　年　　7 　　月　　18　　日
                                書記官  黃稜鈞